臺灣臺北地方法院民事簡易判決
110年度店簡字第1718號
原      告  甲○○  
兼      上
法定代理人  丙○○  
兼上一人之
訴訟代理人  乙○    
被      告  詹麗華  
上列被告因過失傷害案件（110年度審簡字第1133號），經原告
提起刑事附帶民事訴訟請求損害賠償（本院110年度審附民字第1
287號），經本院刑事庭裁定移送前來，於民國111年4月21日言
詞辯論終結，判決如下：
    主      文
被告應給付原告甲○○新臺幣陸萬肆仟肆佰柒拾捌元，給付原告丙
○○新臺幣壹萬元、原告乙○新臺幣貳萬元，及均自民國一百一十
年八月二十七日起至清償日止，按週年利率百分之五計算之利息
。
原告其餘之訴駁回。
本判決原告勝訴部分得假執行。但被告如以新臺幣陸萬肆仟肆佰
柒拾捌元為原告甲○○、新臺幣壹萬元為原告丙○○、新臺幣貳萬元
為原告乙○預供擔保後，得免為假執行。
原告其餘假執行之聲請駁回。
    事實及理由
壹、程序事項
    按訴狀送達後，原告不得將原訴變更或追加他訴，但請求之
    基礎事實同一、擴張或減縮應受判決事項之聲明者，不在此
    限，民事訴訟法第255條第1項第2、3款定有明文。查原告起
    訴時列乙○為原告，並聲明：㈠被告應給付原告新臺幣（下同
    ）132,500元及自起訴狀繕本送達之翌日起至清償日止，按
    週年利率5％計算之利息；㈡願供擔保，請准宣告假執行（見
    本院審附民卷第5頁）。嗣於民國110年11月24日具狀變更訴
    之聲明金額為167,566元（見本院卷第29頁），於111年2月5
    日變更訴之聲明金額為172,044元（見本院卷第83頁），於1
    11年3月10日追加甲○○、丙○○為原告，變更訴之聲明金額為1
    73,228元（見本院卷第111至113頁），於111年4月21日言詞
    辯論期日到庭稱：「關於原告乙○及丙○○請求損害賠償的部
    分全部都改為以精神慰撫金請求。」等語（見本院卷第128
    頁），變更訴之聲明金額為213,228元（見本院卷第133頁）
    ，原告所為訴之追加及變更，核屬擴張應受判決事項之聲明
    ，且與原訴之請求基礎事實仍屬同一，均應予准許。
貳、實體事項　　
一、原告主張：原告丙○○、乙○為原告甲○○之父母，被告為原告
    甲○○在宅托育人員，被告於109年8月10日下午6時許，在臺
    北市○○區○○路00號3樓，餵食原告甲○○湯品時，竟疏未注意
    導致原告甲○○以手揮到溫度仍高湯品而翻倒，該湯品自容器
    中噴濺、傾倒至原告甲○○胸前，致原告甲○○受有如附表三所
    示傷害，被告上開行為侵害原告丙○○、乙○與其子女即原告
    甲○○間身分法益情節重大，依侵權行為法律關係，請求被告
    賠償如附表一所示損害，並聲明：如前變更後聲明所示。
二、被告則以：伊認為精神慰撫金太高，醫療費用保險公司可以
    理賠，色素沉澱一次也只有2,000元等語資為抗辯，並聲明
    ：原告之訴駁回。
三、法院之判斷：
  ㈠按因故意或過失，不法侵害他人之權利者，負損害賠責任。
    民法第184條第1項前段定有明文。查原告前揭主張，提出臺
    灣臺北地方檢察署檢察官110年度調偵字第1317號起訴書、
    燙傷照片在卷可按（見審附民卷第7至8、15至17頁），被告
    因本件事故犯過失傷害罪，處拘役參拾日，如易科罰金，以
    新臺幣壹仟元折算壹日等情，有本院刑事庭110年度審簡字
    第1133號刑事簡易判決在卷可按（見本院卷第9至11頁），
    並經本院調閱前揭卷宗查核屬實，復被告到庭不爭執，堪認
    被告對原告甲○○發生燙傷事故有過失，應負損害賠償責任。
　㈡按不法侵害他人之身體或健康者，對於被害人因此喪失或減
    少勞動能力或增加生活上之需要時，應負損害賠償責任。民
    法第193條第1項定有明文。當事人已證明受有損害而不能證
    明其數額或證明顯有重大困難者，法院應審酌一切情況，依
    所得心證定其數額，為民事訴訟法第222條第2項所明定。查
    原告甲○○因傷需支出醫療費及購買生理食鹽水等耗材，提出
    如附表二所示醫療費用收據、統一發票（見本院卷第87至93
    、97頁）及附表三所示診斷證明書在卷。本院審酌如附表三
    所示診斷證明書內容，如附表一所示醫療費確因燙傷所引起
    傷勢至臺北市立萬芳醫院－委託財團法人臺北醫學大學辦理
    （下稱萬芳醫院）就醫，與燙傷有關連性，扣除被告已支付
    如附表二編號1所示150元後（見本院卷第102頁），請求醫
    療費及耗材費共4,238元（4,045元＋193元），自屬有據。再
    觀諸如附表三所示診斷證明書內容，堪認原告甲○○確有需以
    雷射療程除疤之必要，原告甲○○請求被告賠償此部分後續醫
    療費用，核屬有據，惟此部分損害確實數額，尚需日後門診
    追蹤評估，在舉證上有相當之困難，依民事訴訟法第222條
    第2項規定，審酌其所受傷害情形，預期復健療程、項目及
    費用，每次療程可能需花費6,000元，通常不只一次療程等
    情況，認原告甲○○請求後續醫療以2萬元為適當。再原告甲○
    ○因傷搭乘計程車往返醫院就醫支出交通費用240元，提出計
    程車乘車證明在卷可按（見本院卷第95頁），核與如附表三
    所示就診日期相符，應予准許。
  ㈢至被告辯稱醫療費用可由保險公司理賠等語；惟保險制度，
    旨在保護被保險人，非為減輕損害事故加害人之責任。保險
    給付請求權之發生，係以定有支付保險費之保險契約為基礎
    ，與因侵權行為所生之損害賠償請求權，並非出於同一原因
    。後者之損害賠償請求權，殊不因受領前者之保險給付而喪
    失，兩者除有保險法第53條關於代位行使之關係外，並不生
    損益相抵問題（最高法院86年臺上字第3522號判決意旨參照
    ）。揆諸上開說明，被告並不能因此免除其對於原告甲○○應
    負之賠償責任，是被告上開所辯，自難憑採。
　㈣按不法侵害他人之身體、健康、名譽、自由、信用、隱私、
    貞操，或不法侵害其他人格法益而情節重大者，被害人雖非
    財產上之損害，亦得請求賠償相當之金額；前二項規定，於
    不法侵害他人基於父、母、子、女或配偶關係之身分法益而
    情節重大者，準用之，民法第195條第1、3項分別定有明文
    。慰撫金之賠償須以人格權遭遇侵害，使精神上受有痛苦為
    必要，其核給之標準固與財產上損害之計算不同，然非不可
    斟酌雙方身分資力與加害程度，及其他各種情形核定相當之
    數額。其金額是否相當，自應依實際加害情形與被害人所受
    之痛苦及雙方之身分、地位、經濟狀況等關係決定之（最高
    法院51年臺上字第223號、85年度臺上字第460號裁判意旨參
    照）。查原告甲○○事發時年約2歲，因被告過失傷害行為受
    有前述傷害，精神上自受有相當痛苦，而原告丙○○、乙○為
    甲○○之父母，負有保護教養幼兒之責，遇此事故，尤須擔憂
    原告甲○○日後復原狀況，精神上受有相當痛苦，自屬不法侵
    害原告丙○○、乙○為原告甲○○父母關係之身分法益而情節重
    大。本院衡酌原告乙○自陳在大學擔任行政工作，原告丙○○
    在大學從事研究工作，名下有不動產，而被告自陳是專職保
    母，名下沒有任何不動產等語，有本院111年4月21日言詞辯
    論筆錄在卷可按（見本院卷第128頁），以及被告之過失程
    度及原告甲○○傷勢等一切情狀，認原告甲○○請求精神慰撫金
    應以4萬元為適當，而原告丙○○、乙○分別以1萬元、2萬元為
    適當，原告逾此部分之請求，難認有據，無法准許。
四、綜上所述，原告依據侵權行為法律關係，請求被告給付原告
    甲○○64,478元（4,238元＋2萬＋240元＋4萬元＝64,478元），分
    別給付原告丙○○、乙○為1萬、2萬元及均自起訴狀繕本送達
    之翌日即110年8月27日起（見審附民卷第35頁）至清償日止
    ，按週年利率5％計算之利息，為有理由，應予准許。逾此部
    分為無理由，應予駁回。其假執行之聲請，因駁回而失所附
    麗，併予駁回。
五、本件事證已臻明確，兩造其餘攻擊防禦方法，於本判決結果
    不生影響，爰不一一論述，併此敘明。　　　　
六、本件原告勝訴部分，係就民事訴訟法第427條訴訟適用簡易
    程序所為被告敗訴之判決，依同法第389條第1項第3款規定
    ，應依職權宣告假執行，並依同法第392條第2項、第3項規
    定，依職權宣告被告如預供擔保後，得免為假執行。
七、本件係刑事附帶民事訴訟，由刑事合議庭裁定移送民事庭之
    事件，依刑事訴訟法第504條第2項規定，免納裁判費，另綜
    觀卷內資料，兩造復無其他訴訟費用之支出，爰無庸宣告兩
    造各應負擔訴訟費用之金額，併此敘明。　
中　　華　　民　　國　　111 　年　　5 　　月　　13　　日
                  臺灣臺北地方法院新店簡易庭
                              法  官  鄧德倩
上列正本證明與原本無異。
如不服本判決，應於判決送達後20日內向本庭提出上訴狀（須按
他造當事人之人數附繕本）；如委任律師提起上訴者，應一併繳
納上訴審裁判費。
中　　華　　民　　國　　111 　年　　5 　　月　　13　　日
                              書記官  張嘉崴
附表一：原告請求項目及金額（見本院卷第128、133頁）
原告 項目  金額 （新臺幣） 原告提出資料 頁碼 （本院卷） 甲○○ 醫療費用 胸口及腹部燙傷費用 4,238元（4,045＋193） 醫療費用收據、統一發票 審附民卷第19至23頁、本院卷第87至93、97頁   疤痕復健 6萬元    計程車費  240 計程車乘車證明 本院卷第95頁  精神慰撫金  10萬元   乙○ 精神慰撫金  54,250元   丙○○ 精神慰撫金  14,500元   
附表二：醫療費用單據
編號 就診日期 醫院 科別 金額 （新臺幣） 頁碼 1 109年8月10日 萬芳醫院 創傷科 150元(被告已支付) 審附民卷第19頁、本院卷第87頁 2 109年8月11日 萬芳醫院 整形外科 610元 審附民卷第19頁、本院卷第89頁 3 109年8月18日 萬芳醫院 整形外科 2,585元 審附民卷第21頁、本院卷第89頁 4 109年8月25日 萬芳醫院 皮膚科 70元 審附民卷第21頁、本院卷第91頁 5 109年10月14日 萬芳醫院 整形外科 185元 審附民卷第23頁、本院卷第91頁 6 110年9月14日 萬芳醫院 整形外科 595元 本院卷第93頁 
附表三：原告提出診斷證明書內容　
日期 醫院 科別 診斷 日期 診斷 醫囑 頁碼 110年8月31日 萬芳醫院 整形外科 110年8月31日 ⒈前胸二度燒燙傷；約占3％面積 ⒉目前有色素沉澱情形 ⒈於109年8月10日至急診就診，於109年8月11日、109年8月18日、109年10月13日，於110年8月31日，至門診就診。 ⒉建議疤痕治療（疤痕藥膏乳液、疤痕貼片），日後仍需門診追蹤評估，可能雷射治療。　 本院卷第85、97頁